臺灣高等法院刑事判決　　　　　　　　94年度上易字第1043號
上　訴　人
即　被　告　甲○○
　　　　　　　　　　另案在臺灣宜蘭監獄執行中
上列上訴人因竊盜案件，不服臺灣基隆地方法院94年度訴字第38
號，中華民國94年2月23日第一審判決（起訴案號：臺灣基隆地
方法院檢察署93年度偵字第1803號、第2013號、第3420號、第
3082號、第3692號），提起上訴，本院判決如下：
    主  文
上訴駁回。
    事  實
一、甲○○前因違反麻醉藥品管理條例、竊盜案件經臺灣基隆地
    方法院判處有期徒刑1年、5月，定應執行刑1年3月，於87年
    7 月21日執行完畢，又因違反毒品危害防制條例案件，經該
    院判處有期徒刑7月確定，於91年3月21日執行完畢，又因違
    反毒品危害防制條例案件，經該院判處有期徒刑8月、4月，
    應執行有期徒刑10月確定，現在執行中。詎甲○○竟不知悔
    改，復與丁○○及丙○○共同意圖為自己不法所有，結夥於
    93 年8月1日凌晨4時至5時許，由甲○○駕駛其所有4016-FE
    自小客車前往基隆市○○○路11巷53號乙○○所經營建新水
    電行住宅，由甲○○在外把風接應，並推由丙○○逾越該處
    住宅二樓窗戶之安全設備入內，開啟大門讓丁○○侵入行竊
    乙○○所有之車牙器1台、打洞機4台、電鑽2台、電鋸2台、
    氣壓槍1支、電腦螢幕1台、工具一批等物，得手後除車牙器
    外，已經甲○○變賣得款化用。
二、案經基隆市警察局第二分局移送臺灣基隆地方法院檢察署檢
    察官偵查起訴。
    理  由
一、訊據被告甲○○雖矢口否認有參與竊盜，辯稱：當時係因丁○○之汽車壞掉，丙○○告訴我東西是他祖父的，他跟丁○○請我去搬東西，我不知他倆是竊盜，才去幫忙搬，東西因
    丙○○無處放，暫時寄放在我家門口，警察後來都搬走等語
    。惟查右揭事實，業據該被告於原審準備程序中坦承「我有
    去，東西也是在我家搜到的，我的錯就是我開車去，被監視
    器照到。我承認犯罪」有原審卷(一)第186 頁筆錄可憑。次查
    共犯丁○○於93年8 月27日檢察官偵訊中亦指證稱：是三人
    共同竊盜，由丙○○提議，他爬到二樓閣樓掀開板子再爬到
    一樓開大門，他曾問甲○○那些東西是否有價值，隨即三人
    約好一起去，甲○○不是到現場才知道要偷東西，他知道我
    們要偷丙○○親戚東西，他有進屋告訴我們要搬什麼東西，
    就出去把風等情（參見93年偵字第3082號卷第48、49頁筆錄
    ）。丙○○亦於93年9月6日檢察官偵訊中指證稱：該處我爺
    爺及叔叔還住那裡，我小時住這裡，知道如何爬上頂樓拿取
    鑰匙後再開啟大門，是我提議，三人一起去，甲○○是丁○○一起找，因為他有車子也會開車，我聽到丁○○問他什麼
    東西可以賣，甲○○有指示他，都是我們三人偷的，說好是
    他們二人去賣等語（參見同上偵字卷第54、55頁筆錄）。核
    與被害人乙○○所述失竊情節大致相符，且有其認領車牙器
    贓物保管收據可證（參見同上偵字卷第16至19頁）。事證相
    符，被告甲○○與其餘共犯丁○○、丙○○於夜間同往該址
    ，目睹丙○○爬窗侵入住宅再開啟大門，供彼等入內搬運贓
    物，所竊得贓物又寄放於該被告住處，且除車牙器及電腦外
    ，該被告於偵查中自承已被其賣掉（同上偵查卷第25頁筆錄
    ）。事後諉稱不知情，不足採信。共犯丁○○及丙○○於法
    院審理時雖證稱甲○○受託開車載運贓物，伊不知是竊盜云
    云，核與彼倆在檢察官偵訊中結證所述情節不符，顯係事後
    故意迴護之詞，不足採信。本件被告甲○○犯行明確，自應
    依法論處。
二、核該被告所為，與共犯丁○○、丙○○間有犯意聯絡，推由
    丙○○踰越具有防閑功用之窗戶安全設備，再侵入其內竊取
    財物，係犯刑法第321 條第1項第1款、第2款、第4款結夥三
    人以上踰越安全設備於夜間侵入住宅竊盜罪。彼等三人有犯
    意聯絡及行為分擔，均為共同正犯。該被告前於91年3月21
    日曾受如事實欄所載有期徒刑之執行完畢，有本院被告前科
    紀錄表可憑，於5 年內，再犯本件有期徒刑以上之刑之罪，
    為累犯，應依法加重其刑。
三、原法院審理結果，同此認定，援引刑法第28條、第321條第1
    項第1款、第2款、第4 款、第47條之規定，審酌被告正值壯
    年，不思以正途賺取財物，及其竊得財物與犯後坦承犯行等
    一切情狀，量處有期徒刑柒月。原判決認定事實及適用法律
    ，均無不當，量刑亦妥適。被告上訴，諉稱不知情，不足採
    信，理由如上述。其上訴應認為無理由，予以駁回。
據上論斷，應依刑事訴訟法第368條，判決如主文。
本案經檢察官劉文水到庭執行職務。
中　　華　　民　　國　　94　　年　　8　　 月　　4 　　日
　　　　　　　　　臺灣高等法院刑事第二十三庭
　　　　　　　　　　　　　　　審判長法　官　尤　豐　彥
　　　　　　　　　　　　　　　　　  法　官　趙　功　恒
　　　　　　　　　　　　　　　　　  法　官　鄧　振　球
以上正本證明與原本無異。
不得上訴。
                                    書記官　洪　雪　娥
中　　華　　民　　國　　94　　年　　8 　　月　　8 　　日
附錄：本案論罪科刑法條全文
中華民國刑法第321條
犯竊盜罪而有左列情形之一者，處六月以上、五年以下有期徒刑
：
一  於夜間侵入住宅或有人居住之建築物、船艦或隱匿其內而犯
之者。
二  毀越門扇、牆垣或其他安全設備而犯之者。
三  攜帶兇器而犯之者。
四  結夥三人以上而犯之者。
五  乘火災、水災或其他災害之際而犯之者。
六  在車站或埠頭而犯之者。
前項之未遂犯罰之。
